最高法院刑事判決　　　　　　　　　 111年度台上字第2365號
上　訴　人　梁順清
　　　　　　魏民權
上列上訴人等因違反毒品危害防制條例案件，不服臺灣高等法院
中華民國111年 1月25日第二審判決（110年度上訴字第1315號，
起訴案號：臺灣新竹地方檢察署108年度偵字第800、1324、3374
號），提起上訴，本院判決如下：
    主  文
上訴駁回。
    理  由
一、按刑事訴訟法第377 條規定，上訴於第三審法院，非以判決
    違背法令為理由，不得為之。是提起第三審上訴，應以原判
    決違背法令為理由，係屬法定要件。如果上訴理由書狀並未
    依據卷內訴訟資料，具體指摘原判決不適用何種法則或如何
    適用不當，或所指摘原判決違法情事，顯與法律規定得為第
    三審上訴理由之違法情形，不相適合時，均應認其上訴為違
    背法律上之程式，予以駁回。
二、本件原審審理結果，認定上訴人梁順清、魏民權有相關所載
    之違反毒品危害防制條例各犯行明確，因而撤銷第一審梁順
    清部分科刑之判決，改判仍論處梁順清如其附表編號1至5、
    7 、9至11所示販賣第二級毒品9罪刑及編號6、8所示販賣第
    一級毒品2 罪刑（均量處有期徒刑），並諭知沒收，另維持
    第一審論處魏民權如其所引附表編號1 、3、4所示販賣第一
    級毒品3 罪刑及編號5至7、9、10所示販賣第二級毒品5罪刑
    （均量處有期徒刑）、同附表編號2、8所示轉讓第一級毒品
    2 罪刑，併諭知沒收之判決，駁回魏民權在第二審之上訴，
    已載敘或引用並補充第一審判決記載其調查證據之結果及憑
    以認定各該犯罪事實之心證理由，所為各論列說明，有卷存
    資料可資覆按，自不容任意指摘為違法。
三、上訴意旨略以：
  ㈠梁順清部分：其於偵審中對所涉上開犯行均坦承不諱，犯後
    態度良好，獲利微薄，犯罪情節輕微，現有正當工作，並有
    母親待扶養，情輕法重，且原判決所定執行刑過重，有違罪
    刑相當及比例原則。
  ㈡魏民權部分：其為家中經濟支柱，尚有高齡母親及年幼兒童
    待照顧，對原判決量刑尚難甘服。
四、量刑係法院就繫屬個案犯罪之整體評價，乃事實審法院得依
    職權自由裁量之事項，故量刑判斷當否之準據，應就判決之
    整體觀察為綜合考量，苟已以行為人之責任為基礎，並斟酌
    刑法第57條各款所列情狀，在法定刑度內，酌量科刑，無顯
    然失當或違反公平、比例及罪刑相當原則，亦無偏執一端，
    致明顯失出失入情形，且其執行刑之量定，未違反刑法第51
    條各款所定之方法或範圍，又無明顯悖於前述量刑原則或整
    體法律秩序之理念，即不得任意指為違法或不當，以為第三
    審上訴之理由。
    原判決就梁順清、魏民權所犯前揭各罪，已綜合審酌刑法第
    57條科刑等一切情狀，依相關所載之情形，分別適用刑法第
    47條第1項、修正前毒品危害防制條例第17條第2項、刑法第
    59條等規定加重（法定刑死刑、無期徒刑除外）、減輕或遞
    予減輕其刑後，在罪責原則下適正行使其量刑之裁量權，量
    處或維持第一審判決科處所示各罪之刑，核其量定之刑罰，
    已兼顧相關有利與不利之科刑資料，所定之執行刑非以累加
    方式，亦給予適當之恤刑，客觀上並未逾越法定刑度或範圍
    ，亦與罪刑相當原則無悖，難認有濫用其裁量權限之違法情
    形。至於應否依刑法第59條酌量減輕其刑，法院本屬有權斟
    酌決定，故未酌減其刑，既不違背法令，自不得執為提起第
    三審上訴之理由。原審審酌梁順清販賣第二級毒品之犯罪情
    狀，認無可憫恕之事由，已闡述理由明確，未依該條規定酌
    減其刑，亦無違法。
五、依上所述，梁順清、魏民權上訴意旨無非單純就前述量刑裁
    量權之合法行使，徒以自己說詞，任意指為違法，難謂已符
    合首揭法定之上訴要件，應認其等上訴為不合法律上之程式
    ，均予以駁回。又本件既從程序上駁回梁順清、魏民權之上
    訴，其等請求本院從輕量刑，自無從審酌，附此敘明。
據上論結，應依刑事訴訟法第395條前段，判決如主文。
中    華    民    國   111    年    5     月    11    日
                  刑事第七庭審判長法  官  段  景  榕  
                                  法  官  沈  揚  仁  
                                  法  官  汪  梅  芬  
                                  法  官  林  海  祥  
                                  法  官  宋  松  璟  
本件正本證明與原本無異
                                  書記官
中    華    民    國   111    年    5     月    19    日